臺灣臺中地方法院刑事判決　　　　　　100年度交訴字第302號
公　訴　人　臺灣臺中地方法院檢察署檢察官
被　　　告　胡憲文
上列被告因肇事逃逸等案件，經檢察官提起公訴（一００年度偵
字第一一五五七號），本院合議庭裁定進行簡式審判程序，判決
如下：
    主    文
胡憲文服用酒類，不能安全駕駛動力交通工具而駕駛，處有期徒
刑貳月。又駕駛動力交通工具肇事，致人傷害而逃逸，處有期徒
刑柒月。應執行有期徒刑捌月。緩刑年。
    犯罪事實
一、胡憲文於民國一百年五月十一日晚間十時許，在臺中市○○
    區○○路一帶飲用啤酒後，已達於不能安全駕駛動力交通工
    具之程度，仍於同日晚間十一時三十分許，執意騎乘車牌號
    碼三ＦＢ－九一九號重機車外出，並沿臺中市○區○○○路
    由西往東方向（即由東英八街往旱溪街方向）行駛。迨同年
    月十二日（即翌日）凌晨零時十二分許，胡憲文駕駛該車途
    經臺中市○區○○○路一段四二九號前時，因飲酒後注意力
    未能完全集中，竟偏左逆向駛入對向車道，致與行駛於旱溪
    東路自東朝西方向（即由旱溪街往東英八街方向）、由高松
    庚所騎乘之車牌號碼ＨＦ八－五八二號重機車發生擦撞，高
    松庚因而人車倒地，並受有腦震盪、髕骨閉鎖性骨折、手磨
    損傷等傷害。（胡憲文就此所涉過失傷害犯行未據告訴）。
    胡憲文於車禍肇事後，明知其駕駛動力交通工具肇事致使他
    人受傷，竟另基於肇事逃逸之犯罪故意，並未對上開傷者採
    取必要救護措施，亦未等候員警到場處理，隨即駕車逕自離
    去而逃逸。嗣經在鄰近店家工作之王啟宇發現胡憲文肇事逃
    逸後，乃委託同事報警處理，員警抵達現場後，另一位路過
    民眾主動提供肇事車輛之車號，經警於同日凌晨零時二十五
    分許，在臺中市○區○○街與東英七街口查獲胡憲文，並當
    場對其進行酒精濃度測試，發現其呼氣中所含酒精濃度為每
    公升零點七零毫克，始悉上情。
二、案經臺中市政府警察局第三分局報請臺灣臺中地方法院檢察
    署檢察官偵查起訴。
    理    由
一、本件被告胡憲文於準備程序中，先就上開犯罪事實為有罪之
    陳述，且所犯係死刑、無期徒刑、最輕本刑為三年以上有期
    徒刑以外之罪，經本院合議庭依刑事訴訟法第二百七十三條
    之一第一項之規定，裁定由法官一人獨任進行簡式審判程序
    ，先此敘明。
二、上開犯罪事實，業據被告胡憲文於警詢及偵審中坦承不諱，
    核與證人即被害人胡憲文於偵訊時指證發生車禍碰撞致其受
    傷等情相符，並經證人王啟宇於警詢及偵訊時證述被告肇事
    逃逸之經過綦詳，復有道路交通事故調查報告表（一）、（
    二）、現場圖、酒精濃度測試單、測試觀察記錄表、澄清綜
    合醫院診斷證明書各一份、現場及車損照片共二十四張附卷
    可稽，足徵被告前揭自白應與實情相符。再參諸德國、美國
    之認定標準，對於酒精濃度呼氣已達每公升零點五五毫克以
    上，肇事率為一般正常人之十倍，認為已達「不能安全駕駛
    」之標準；至於上揭數值以下之行為，如輔以其他客觀事實
    得作為「不能安全駕駛」之判斷時，亦應依刑法第一百八十
    五條之三之規定移送法辦處以刑罰，法務部八十八年五月十
    八日法八八檢字第００一六六九函釋甚明。被告呼氣中之酒
    精濃度為每公升零點七零毫克，業已超逾前揭標準值甚多，
    且於偵訊時自承其逆向行駛並侵入對向車道，此與一般駕駛
    人之正常精神注意狀態明顯有別，堪認其已達於不能安全駕
    駛動力交通工具之程度。況被告於發生本件車禍時，尚且擦
    傷手腳並撞斷一顆牙齒，其所騎乘之重機車前方及右側，亦
    均留下明顯擦碰或毀損痕跡，此觀被告於警詢時所述及卷附
    車損照片即明，足徵被告與對向機車發生擦撞之力道應非輕
    微，被告當不致對於受撞之機車騎士業已受傷乙節毫無所悉
    。是以被告應有駕車肇事致人受傷逃逸之主觀犯意，亦屬明
    灼，當無疑義。本案事證已臻明確，被告犯行洵堪認定。
三、核被告胡憲文於飲用酒類後，已達於不能安全駕駛動力交通
    工具之程度，竟猶執意騎車外出，且明知其肇事造成他人受
    傷，竟未施予任何救護措施隨即逃逸，所為係犯刑法第一百
    八十五條之三之服用酒類重大違背安全駕駛罪，及刑法第一
    百八十五條之四之駕車肇事致人傷害逃逸罪。至其所犯上開
    二罪，犯意各別，行為互殊，應予分論併罰。爰審酌被告明
    知自己飲酒後，精神狀態已受相當影響，竟無視於其他用路
    人可能遭受之生命、身體威脅，僅圖一己往來交通之便，率
    爾騎車外出，對於其他道路使用者而言已生顯著之危險；且
    被告駕車肇事逃逸行為對於社會公共安全所生之負面影響非
    微，尤其被害人高松庚所受傷勢嚴重，倘未經路人及時報警
    前來處理，益加使其生命安全招致嚴重威脅，足認被告犯罪
    所生危害非輕；並參以被告犯罪手段、酒醉程度、被告已於
    犯罪後與上開被害人達成民事和解（有和解書一份在卷可憑
    ），足徵其積極彌補犯罪所生危害之態度、被告具有高職畢
    業學歷之智識程度等一切情狀，分別量處如主文所示之刑，
    並定其應執行之刑，以示懲儆。查被告前未曾因故意犯罪受
    有期徒刑以上刑之宣告，有臺灣高等法院被告前案紀錄表及
    刑案資料查註紀錄表各一份附卷可稽，被告既於本院審理時
    表示認罪，更已賠償車禍傷者所受損失，經由本案偵審程序
    教訓，當能從中知所警惕，信無再犯之虞，本院審酌上情，
    認主文所宣告之刑以暫不執行為適當，併予宣告緩刑三年，
    以啟自新。
據上論斷，應依刑事訴訟法第二百七十三條之一第一項、第二百
九十九條第一項前段，刑法第一百八十五條之三、第一百八十五
條之四、第五十一條第五款、第七十四條第一項第一款，刑法施
行法第一條之一第一項，判決如主文。
本案經檢察官林于人到庭執行職務。
中    華    民    國   100    年    9     月    19    日
                    刑事第七庭  法  官  高文崇
以上正本證明與原本無異。
如不服本判決應於收受判決後10日內向本院提出上訴書狀，並應
敘述具體理由。其未敘述上訴理由者，應於上訴期間屆滿後20日
內向本院補提理由書（均須按他造當事人之人數附繕本）「切勿
逕送上級法院」。
告訴人或被害人對於判決如有不服具備理由請求檢察官上訴者，
其上訴期間之計算係以檢察官收受判決正本之日期為準。
                                書記官  葉卉羚
中    華    民    國   100    年    9     月    19    日
附錄本案論罪科刑法條：
刑法第一百八十五條之三：
服用毒品、麻醉藥品、酒類或其他相類之物，不能安全駕駛動力
交通工具而駕駛者，處一年以下有期徒刑、拘役或科或併科十五
萬元以下罰金。
刑法第一百八十五條之四：
駕駛動力交通工具肇事，致人死傷而逃逸者，處六月以上五年以
下有期徒刑。